臺灣高等法院刑事判決　　　　　 96年度重上更(三)字第122號
上　訴　人
即　被　告　甲○○
選任辯護人　楊貴森律師
上列上訴人因違反期貨交易法等案件，不服臺灣臺北地方法院89
年度訴字第1202號，中華民國89年12月19日第一審判決（起訴案
號：臺灣臺北地方法院檢察署89年度偵字第13163 號，暨移送併
辦案號：94年度偵續一字第9 號），提起上訴，判決後經最高法
院發回更審，本院判決如下：
    主  文
原判決撤銷。
甲○○共同未經許可，擅自經營期貨經理事業、期貨顧問事業，
處有期徒刑柒月，減為有期徒刑參月又拾伍日。緩刑參年。
    事  實
一、甲○○係「時富國際顧問股份有限公司」（原設於臺北市大
    安區○○○路○段一一一號四樓，嗣遷移至臺北市中正區○
    ○○路○段八十八號六樓，下稱時富公司）董事兼實際負責
    人（總經理），該公司登記之營業項目為：「一、國內外投
    資之引介提供諮商顧問（證券投資顧問除外）。二、為國內
    外工商業向國外金融機構提供消息或媒介之顧問業務（不包
    括辦理融資保證等授信業務）（銀行業務除外）。三、企業
    管理與財務管理之諮詢、診斷、分析顧問業務（會計師業務
    及證券投資顧問業務除外）。四、黃金條塊、金幣、金飾進
    口及買賣業務（以現貨交易為限）。五、代理國內外廠商前
    項產品之經銷報價及投標業務。六、一般進出口貿易業務（
    許可業務除外）。七、國際外匯資訊之諮詢顧問業務」，並
    不包括代客操作外匯保證金交易及經營期貨經理、顧問業務
    。且期貨交易法業自民國（下同）八十六年三月廿六日公布
    並定自同年六月一日起施行，時富公司自始至終均未經主管
    機關即財政部證券暨期貨管理委員會許可及發給從事期貨經
    理事業、期貨顧問事業之證照。詎甲○○竟自八十六年六月
    一日起，先後於臺北市大安區○○○路○段一一一號四樓（
    起訴書漏載）、臺北市中正區○○○路○段八十八號六樓等
    處，以「時富公司」名義與「香港時富投資集團有限公司」
    （即香港時富亞洲投資有限公司，旗下有「時富證券有限公
    司」、「時富財務有限公司」、「時富外匯有限公司」、「
    時富商品有限公司」、「時富《國際》金融投資有限公司」
    等）合作，由「時富公司」在台招攬不特定客戶與「香港時
    富投資集團有限公司」轄下之「時富商品有限公司」、「時
    富外匯有限公司」等分支機構簽訂外匯保證金交易等相關契
    約，並提供場所、電腦設備，傳輸外匯交易之即時報價資訊
    與線路圖，供客戶看盤，並提供相關外匯技術分析資訊及舉
    辦專業投資理財講座，供客戶自行或代客操作下單，客戶於
    臺灣地區之金融機構匯繳一定外幣保證金至「香港時富投資
    集團有限公司」指定之銀行（如香港永亨銀行、美國紐約銀
    行、香港時富外匯公司、香港時富商品有限公司），並取得
    匯款單正本，經「時富公司」與「香港時富投資集團有限公
    司」查驗後，即可親自或以授權書委託「時富公司」人員下
    單至「香港時富投資集團有限公司」操作買賣日幣、港幣、
    歐元、美金、澳幣、瑞士法郎等外幣，再經由「香港時富投
    資集團有限公司」下單至特定各銀行，從事各種幣別之外匯
    保證金交易，而依各該外幣匯率在市場上行情波動之漲跌，
    不實際交割僅反方向結算差額，計算客戶盈虧。「時富公司
    」每介紹一名客戶完成一筆交易，稱為一口，每口交易由「
    香港時富投資集團有限公司」抽取百分之零點二五之手續費
    （每口買賣約抽取美金五十元之手續費），手續費中之百分
    之三十退佣予「時富公司」，退佣之金額即由「時富公司」
    與該公司之業務員依比例分配，而經營期貨經理事業、期貨
    顧問事業等業務。其間，為經營期貨經理、期貨顧問業務，
    甲○○乃對外招募員工，夥同林玉卿、巢執中（業務副總，
    八十八年十月一日起）、鄭佳豪（業務副總，八十八年十月
    十五日起）、王陽生（業務副總監，八十八年十月二十七日
    起）、徐至能（八十八年十月二十日起）、蔡一亨（專案經
    理，八十八年十月一日起）、閻健華（專案經理，八十八年
    十月一日起）、盧文廣（專案經理，八十八年七月十日起）
    、李佳玲、游宗翰、陳明智（專案經理，八十八年四月十九
    日起）、張維婷（ＦinaniaialＣonsuitant即財務顧問，八
    十八年二月十日起）、簡春良（專案經理）、江秋玉、林永
    茂（投資顧問）、蕭學賢（財務顧問）、葉自青、陳柏豪、
    李怡寬、劉兆麟、嚴柏顯（專案經理，八十六年九月二日起
    ，按已經改名嚴福居）、賴雪琴（專案經理，八十六年四月
    二日起，按已經改名賴聿姍）等人員，共同基於犯意聯絡，
    在時富公司上址，提供相關外匯技術分析資訊，舉辦專業投
    資理財講座，招攬林王舒蘭、李鴻鉅、楊連玉等客戶簽約後
    ，由客戶自行或代客下單從事外匯保證金交易，「時富公司
    」每月從中獲利約美金一萬五千元。直至八十九年四月八日
    經法務部調查局臺北市調查處人員在臺北市中正區○○○路
    ○段八十八號六樓（時富公司）查獲，並扣得編號○一-一
    、○一-二之公司登記資料及存摺影本二份編號○二-一、○
    二─二之客戶資料二份(3)編號○三之員工資料表二份(4)編號
    ○四-一至○四-五之交易記錄一份(5)編號○五之員工出勤表
    一份(6)編號○六之公司簡介廣告一份(7)編號○七-一至○七-
    三之文件資料三份等資料，另被害人楊連玉於九十一年六月
    十三日具狀告訴，始得悉上情。
二、案經法務部調查局臺北市調查處移請台灣台北地方法院檢察
    署檢察官偵查起訴及移送併辦。
    理  由
壹、程序方面：
    按被告以外之人於審判外之陳述，雖不符前四條之規定，而
    經當事人於審判程序同意作為證據，法院審酌該言詞陳述或
    書面陳述作成時之情況，認為適當者，亦得為證據。當事人
    、代理人或辯護人於法院調查證據時，知有第一五九條第一
    項不得為證據之情形，而未於言詞辯論終結前聲明異議者，
    視為有前項之同意，刑事訴訟法第一五九條之五定有明文。
    本件被告對於被告以外之人於審判外之陳述，證據能力部分
    均表示無意見而不爭執，本院審酌各該陳述之情況，認為適
    當，是本件被告以外之人於審判外之陳述，均有證據能力，
    核先敘明。
貳、實體方面：
一、訊據上訴人即被告甲○○對於上揭犯罪事實坦承不諱，並陳
    稱：現在也是正當的生意人，希望給予自新的機會，准予緩
    刑。
二、經查：
  (一)被告甲○○坦承擔任「時富公司」實際負責人，且有法務部
    調查局臺北市調查處於八十九年四月八日臺北市中正區○○
    ○路○段八十八號六樓「時富公司」，扣得(1)編號○一─一
    、○一─二之公司登記資料及存摺影本二份(2)編號○二─一
    、○二─二之客戶資料二份(3)編號○三之員工資料表二份(4)
    編號○四─一至○四─五之交易記錄一份(5)編號○五之員工
    出勤表一份(6)編號○六之公司簡介廣告一份(7)編號○七─一
    至○七─三之文件資料三份等關於外匯交易資料在案可稽。
  (二)「時富公司」核准登記所營之營業項目為：「一、國內外投
    資之引介提供諮商顧問（證券投資顧問除外）。二、為國內
    外工商業向國外金融機構提供消息或媒介之顧問業務（不包
    括辦理融資保證等授信業務）（銀行業務除外）。三、企業
    管理與財務管理之諮詢、診斷、分析顧問業務（會計師業務
    及證券投資顧問業務除外）。四、黃金條塊、金幣、金飾進
    口及買賣業務（以現貨交易為限）。五、代理國內外廠商前
    項產品之經銷報價及投標業務。六、一般進出口貿易業務（
    許可業務除外）。七、國際外匯資訊之諮詢顧問業務」。有
    經濟部商業司─公司登記資料查詢系統資料（含基本資料、
    董監事名單、所營事業項目名稱等）四紙經濟部公司執照、
    臺北市政府營利事業登記證附卷可稽（見八十九年度聲字第
    七四九號偵查卷第二至第五頁、扣案證物編號○一─一公司
    資料）。而時富公司登記營業項目中關於「國內外投資之引
    介提供諮商顧問」、「國際外匯資訊之諮詢顧問業務」部分
    ，是否包括招攬國人至境外進行外匯保證金交易一節，業據
    期貨交易之主管機關財政部證券暨期貨管理委員會著有：「
    依央行八十五年十一月十一日（８５）台央外柒字第二五一
    八號函以國內外投資之引介提供諮詢顧問業務並不包括外匯
    相關投資之仲介業務，招攬國人至境外進行外匯保證金交易
    係屬外匯相關投資之仲介業務，而所謂國際外匯資訊之諮詢
    顧問經洽經濟部商業司第六科亦表示並不包括外匯相關投資
    之仲介業務」等意見附卷可稽，「時富公司」登記業務範圍
    並不包括「招攬國人與境外之經紀公司簽訂外匯保證金交易
    及經營期貨經理、期貨顧問事業」之業務甚明。
  (三)被告甲○○擔任「時富公司」之董事兼實際負責人（總經理
    ），與「香港時富投資集團有限公司」合作，由「時富公司
    」業務員在台招攬不特定客戶與「香港時富投資集團有限公
    司」簽訂外匯保證金交易契約，並提供外匯交易諮詢顧問服
    務，供客戶自行或代客下單操作，客戶於臺灣地區之金融機
    構匯繳一定外幣保證金額至「香港時富投資集團有限公司」
    指定之銀行，並取得匯款單正本，經「時富公司」與「香港
    時富投資集團有限公司」查驗後，即可親自或以授權書委託
    「時富公司」人員下單至「香港時富投資集團有限公司」操
    作買賣日幣、港幣、歐元、美金、澳幣、瑞士法郎等外幣，
    再經由「香港時富投資集團有限公司」下單至特定各銀行，
    從事各種幣別之外匯保證金交易，而依各該外幣匯率在市場
    上行情波動之漲跌，不實際交割僅結算差價，藉以向「香港
    時富投資集團有限公司」收取退佣一節，業據被告於法務部
    調查局台北市調查處供述：「奎山高中畢業後，曾在世商通
    信企業有限公司擔任業務經理，約八十四年開始創設『時富
    國際顧問股份有限公司』並擔任總經理職務，負責時富公司
    實際經營迄今」、「本公司主要實際營業項目為提供客戶有
    關國際間外幣、期貨及股市等相關金融資訊，提供諮詢顧問
    服務，並為國內工商業及個人向國外金融機構提供消息或仲
    介顧問業務」、「本公司代客操作期貨交易及保證金流程可
    分為以下步驟：一、開戶：若客戶經本公司『專業顧問』提
    供資訊服務瞭解市場的最新狀況，當投資客戶認同此市場獲
    利潛能並有興趣參與時，投資人則可與本公司專業顧問簽署
    『諮詢授權』合約後，正式進行『簽約』及『匯款』動作：
    (1)『簽約』流程：客戶必須攜帶身份證件（或護照影本）、
    契約（包括附錄及附件，可依產品簽署）及匯款單（匯款後
    ）正式簽約。(2)『匯款』流程：客戶可親至任何一家國內銀
    行匯款至香港永亨銀行或美國紐約銀行後，再將匯款單正本
    繳回「時富公司」臺北辦事處進行文件查驗工作，並經客戶
    相關文件檢驗結果交給香港時富集團檢驗及簽證後，再將收
    據寄還給客戶（文件往返及查驗約需時一星期）。二、交易
    ：若客戶完成前述開戶動作（即開立保證金帳戶後）即可進
    行交易，即投資人有交易意願時，可透過經紀商提供之市場
    資料及消息，擬定買進或賣出等進出場合約、數量等。三、
    代客操作：另投資人在交易過程中亦可授權投資顧問做買賣
    決定，並規定風險範圍，另為爭取時效，當市場出現好機會
    時，被授權的投資顧問亦可自行進行買賣」、「本公司經營
    之期貨主要以外幣為主（包含日幣、港幣、歐元、美金、澳
    幣、瑞士法郎）」、「客戶買買期貨經由香港時富集團有限
    公司進行交易，由香港時富公司依客戶交易金額抽取每筆百
    分之零點二五的『手續費』，每口買賣約抽取五十元美金，
    其中百分之三十作為給臺北辦事處的費用，而另外百分之七
    十則由總公司收取。其中由香港時富集團撥給臺北辦事處百
    分之三十的退佣中，則由本公司營業員（理財顧問）分得百
    分之七十，公司分得百分之三十，若營業員每月買賣口數超
    過一百口，則依比例增加津貼，最高可約得退約的百分之八
    十」」等語在卷（見八十九年度偵字第一三一六三號偵查卷
    第四頁反面至第六頁反面）。且有扣案客戶資料（客戶資料
    聲明、客戶資料卡、身分證正反面影本、護照影本、交易費
    手續費徵費扣款授權聲明書）（見扣案證物編號○二─二）
    八十九年二月份薪資一覽表（見扣案證物編號○四─三）、
    追繳保證金通知等件扣案可供憑佐，自堪信為真實。
  (四)由被告甲○○所供陳上開主要營業情節觀之，「時富公司」
    客戶必須先在指定之銀行帳戶匯入一定金額，作為外匯交易
    之保證金，始得在「香港時富投資集團有限公司」從事不同
    幣別間之即期或遠期買賣交易，且「時富公司」實際上復均
    以從事招攬仲介不特定之客戶與「香港時富投資集團有限公
    司」簽約自行從事外匯保證金交易（屬於期貨顧問事業），
    及代客操作外匯保證金交易（屬於期貨經理事業），賺取「
    香港時富投資集團有限公司」撥給之佣金為目的，顯然屬於
    從事期貨經理事業及期貨顧問事業無疑。
  (五)「時富公司」有代客操作外匯保證金交易之情，除據被告甲
    ○○於法務部調查局台北市調查處訊問中供承在卷外，復經
    證人即從事外匯保證金交易之「時富公司」客戶林王舒蘭、
    李鴻鉅於法務部調查局及偵查訊問中證述明確，證人林王舒
    蘭證詞證稱：「有的（在時富國際顧問有限公司買賣外匯期
    貨），我是於八十八年間經由時富公司擔任投資顧問之朋友
    蕭學賢介紹到時富公司從事外匯期貨買賣，我完全委託蕭學
    賢從事實際外匯期貨買賣，我並未實際從事下單，但蕭學賢
    代我下單買賣後，我會收到由香港時富公司寄來的對帳單，
    瞭解盈虧。」、「（經檢視扣押物客戶名冊中林王舒蘭資料
    後）是的，所提示資料均係我因從事外匯期貨買賣時留存在
    時富公司之資料」、「好像是八十七或八十八年，是透過朋
    友蕭學賢下單。」、「我都是交給蕭學賢全權處理，香港的
    時富公司會寄（記）帳單給我。」、「約半年左右，因為操
    作不是很順利」、「我是自己到銀行匯一萬五千元（美金）
    到香港時富，以一萬五千元的範圍內買賣」（見八十九年偵
    字第一三一六三號偵查卷第十五頁反面、十六頁正面、第四
    十六頁反面）；證人李鴻鉅證稱：「八十七年六、七月間，
    『時富公司』投資顧問賴雪琴、嚴柏顯（現改名嚴福居）夫
    婦找我參與外匯買賣，經我同意後出資三萬美元，未料賴雪
    琴、嚴柏顯向我表示參與外匯買賣依公司規定需簽授權書及
    合約書，賴雪琴、嚴柏顯夫婦取得我的授權書及合約書後，
    就自行代我買賣外匯，亦不將買賣對帳單給我，經我向渠等
    催討對帳單，經一個月後嚴柏顯才將對帳單給我，經我核對
    發現有多筆交易，嚴柏顯未經我同意或事前均未告知我，即
    自行代我從事交易，致造成我損失，經我向『時富公司』抗
    議，由『時富公司』總經理甲○○出面協調，更改投資顧問
    （經紀人）為林永茂，至八十七年十月底我投資之十萬美元
    全部虧光，我即退出外匯買賣。」、「（提示客戶資料中有
    開立給時富公司支票、票面金額分為新台幣九十九萬元、二
    百三十一萬元）該二張支票係八十七年十月七日因我在『時
    富公司』從事外匯買賣虧損，造成保證金不足，『時富公司
    』向我催討保證金，否則將把我購買之外匯斷頭，要我開立
    即期支票，保證補足保證金做為擔保，經我於八十七年十月
    八日補足保證金後，時富公司將該二張支票退還給我。」、
    「（提示客戶資料中有一協議書，載明出資美元五萬五千元
    ，乙方林玉卿、林永茂出資美元五萬元共同投資）八十七年
    十月中旬，我因投資外匯保證金買賣計虧損十萬美元，有意
    退出該外匯買賣，『時富公司』向我表示可與該公司合作由
    投資顧問林永茂負責操作，定可賺錢，要我再繼續投資，我
    乃再投資五萬五千美元交由林永茂操作外匯買賣，約隔十餘
    天，我與林玉卿、林永茂共同投資之十萬五千美元，虧損只
    剩四萬五千美元，我即要求結束合資，並退出外匯買賣」、
    「有（在『時富公司』從事外匯買賣）。」、「八十七年七
    月份（開始）。」、「有兩個人說他是時富公司的員工來找
    我（才知道那裡）。」、「他們來找我開戶時簽的。」、「
    我沒有經手。．．．當時是賴雪琴及嚴柏顯來找我投資，開
    戶後是跟他們一起去匯錢到香港，後來是由嚴柏顯操作。」
    、「因後來我才知道嚴柏顯操作幾次，公司會給他幾次的操
    作費，所以他不會考慮客戶的盈虧，所以我不讓他操作，後
    來經過時富協調才換成林永茂」等語（同上偵查卷第二十五
    頁反面至第二十七頁正面、六十一頁）甚詳。證人賴聿姍（
    即賴雪琴）於本院更二審證稱：嚴福居是我前夫，當時我只
    是負責介紹客戶，後續動作都是我前夫處理，我們不算是受
    僱於時富公司，但時富公司有給我前夫報酬，也有提供電話
    、電腦、螢幕等資料等語（見本院更二審卷第八十四頁背面
    、八十五頁）。此外，並有林王舒蘭之客戶資料聲明、客
    戶資料卡、身分證正反面影本、交易費手續費徵費扣款授權
    聲明書李鴻鉅之客戶資料聲明、客戶資料卡、身分證正反
    面影本、交易費手續費徵費扣款授權聲明書、匯款單、通知
    嚴柏顯停止操作外匯聲明、支票（面額分別為九十九萬元、
    二百三十一萬元）、協議書、保證補足保證金之聲明函等件
    （同上偵查卷第二十八頁至三十八頁）可堪佐證，足資證明
    證人林王舒蘭、李鴻鉅證詞與事實相符，而堪以採信。另證
    人賀浙媛於原審調查中亦結證：「（問：是否認識鄭佳豪？
    ）認識，他曾經與我同事過，有一次我們在街上遇到，他告
    訴我現任職於『時富公司』，我也到過他位於忠孝東路的『
    時富公司』過，鄭先生邀我投資，我實際上交給鄭先生一萬
    元美金，至於他用於何外幣買賣我不清楚，他會每個月（月
    結）寄損益表，好像是從香港時富公司寄過來，我記得當時
    我曾經質疑這種行業是否合法，但鄭先生表示他們是合法的
    ，我是八十八年十二月匯一萬元美金到他指定的帳戶，而我
    直到八十九年十月底還有收到對帳單，目前帳戶內約有七、
    八千元美金，他當時告訴我負責幫我操作，我就信任他。（
    問：扣案證物編號○二之二客戶資料卡簽名是否你簽？《提
    示》）是，是在他公司所簽，鄭先生在該公司擔任副總經理
    職務。（問：鄭先生是否在此位置上班？《提示扣案證物編
    號五之公司位置圖及分機表》是。」等語在卷（見原審卷第
    六十七、六十八頁），與證人林王舒蘭、李鴻鉅前開證詞，
    及被告供述情節相互吻合，益徵其實。此外，並有扣案賀浙
    媛之客戶資料聲明、客戶資料卡、身分證正反面影本、交易
    費手續費徵費扣款授權聲明書（見扣案證物編號○二─二）
    、美元投資管理帳戶協議書內容、操作實例、累計獲利圖（
    見扣案證物編號○一─二）、空白之時富商品有限公司客戶
    協議書（見扣案證物編號○四─五）、全球金融商品交易（
    帳號：四○二○二、ＡＥＣＯＤＥ：Ｔ四九九）一覽表（見
    扣案證物編號○五）等件可稽。時富公司確有代客操作外匯
    保證金交易一情，已屬無疑。
  (六)再「時富公司」除招攬客戶與「香港時富投資集團有限公司
    」簽約外，並提供場所、電腦設備，傳輸外匯交易之即時報
    價資訊與線路圖，供客戶看盤，且舉辦專業投資理財講座以
    提供相關外匯技術分析資訊，供客戶得以自行下單一節，業
    經證人李鴻鉅於偵查中證述：「（問：有無到公司看盤？）
    前兩個月沒有，（八十七年）十月份我才去公司」、「（問
    ：在時富公司有無看到看盤？）有電腦螢幕」等語（同上偵
    查卷第六十一頁正面、六十二頁反面），及證人伍尚文於原
    審調查時結證：「（問：有無買賣外幣？）有，買賣歐元、
    馬克，自八十八年八月間開始買賣，我是在網路上看到『時
    富國際公司』，是在香港，後來『時富公司』有一位簡春良
    先生來說明，當時簡先生交給我的名片是台灣這邊的公司，
    後來聽簡先生說他們公司要搬到忠孝東路，我不清楚他的職
    務，但他的名片我還保留著。簡春良的名片是否這個樣子？
    （提示鄭佳豪名片正、反面影本）正面是這個樣子沒錯」、
    「（問：如何操作？）我在報紙上看後，再向台灣的時富公
    司詢問價錢，是打市內電話，電話是由簡先生名片上的，我
    都是找簡先生，問他未來趨勢、可不可以進場、我打進去的
    外幣報價多少，電話中隔幾秒鐘（就告訴我）（的）報價（
    是）多少。（問：簡先生有無告知你可以代客操作？有無外
    匯交易線路圖給你？）沒有（告訴我可以代客操作），而交
    給我的線路圖是電腦印下來的，是有關一段時間的收盤價及
    日Ｋ線（圖）」、「（問：簡先生有無說保證金多少？）要
    看商品種類，像可可的保證金是一千八百元，如要繳保證金
    就直接匯到一定的帳戶內，我會問簡先生我的盈虧如何，買
    進金額與時價是多少，他查了之後會告訴我我應補繳多少金
    額。（問：有無收過對帳單？）有，是香港那邊寄來的。（
    問：簡先生是否曾經給你看過報價單？《提示編號四─二，
    八十八年十一月二十六日之傳真外匯盤價》有，他也告訴我
    到公司可以直接看圖，如貨幣走勢圖，自公司電腦連線直接
    看。（問：簡先生有無對你分析走勢？）有，會提供我一些
    將來外幣走勢、漲跌、進場時機的訊息」等語綦詳（見原審
    卷第八十七至九十頁），且有時富節目腳本系統使用說明書
    、價位波動走勢圖（見扣案證物編號○一─二）、台股指數
    研習班招生簡章（見扣案證物編號○五）、外幣行情價位及
    分析圖（見扣案證物編號○四─二、編號○七─二）、外匯
    買賣規則（見扣案證物編號○四─二）、橫生指數及紅籌期
    貨、期權保證金通告（見扣案證物編號○一─二）、大型投
    資理財講座（名師主講：林宗海老師、甲○○老師，主辦單
    位：時富公司，預約專線：洽蕭學賢）（見扣案證物編號○
    七─三）等件可資佐證。又自扣案之電話訪客講稿所載：「
    自我介紹：您好！×××（客戶）是嗎？我是○○○集團金
    融顧問×××，今天打電話的目的是要向您介紹一項國際熱
    門的投資管道／國際金融投資專案，並提供一個機會去賺取
    豐厚的利潤。所以跟您先約個時間，不知您今天下午三點或
    明天上午十點有空？」、「這是一項免費（ＦＲＥＥＣＨ
    ＡＲＧＥ）的咨詢服務，提供您進一步了解各項投資管道的
    比較，本公司並準備了一份外匯投資的資料，提供您參考」
    、「經紀人是做什麼工作？(1)收集商品相關資訊及分析行情
    提供給客戶。(2)遇有影響行情之重大消息，須立即告知客戶
    。(3)協助客戶辦理開戶手續極受客戶委託下單。(4)客戶有Ｃ
    ＡＬＬＭＡＲＧＩＮ（追繳保證金）情形時，協助會計部門
    完成手續。(5)公司交易規則、交易細則、下單規定遇有變更
    時，負責告知客戶，並解釋變更之原因。(6)核對客戶帳單、
    出入金單、計算損益，以便帳目一致。(7)負責將公司硬體設
    備、資訊來源介紹給客戶」等內容（案證物編號○五）。足
    認時富公司確聘有員工以經紀人（財務顧問）身分，提供客
    戶關於期貨顧問之咨詢服務。
  (七)時富公司專案經理盧文廣於八十八年間，仲介楊連玉於八十
    八年八月六日與時富外匯有限公司訂立協議，由楊連玉提出
    美金壹拾萬元，委請該公司盧文廣、蔡春輝操作外匯，連連
    虧損，所剩無參等情，除據告訴人楊連玉指述外，並有盧文
    廣及被告甲○○名片各一紙、協議書一份、客戶對帳單一份
    等影本在卷可稽。而證人盧文廣於偵查中亦坦承：有提供諮
    詢，告訴人的錢有匯到香港等語（見九十一年度他字卷第六
    十六頁）；當時甲○○公司的蔡先生問我是我可以介紹客戶
    ，我向他介紹楊連玉等語（見九十三年度偵續字第三六號卷
    第一一四頁）；被告於偵查中亦自承：我們只是在客戶想投
    資香港時富公司時，提供資訊及聯絡，盧文廣是靠行性質，
    蔡春輝任職三、四個月等語（同上卷第一一三頁至一一六頁
    ）。況盧文廣交付楊連玉之名片，亦記載為時富公司之「專
    案經理」，被告亦自承盧文廣操作失利後，有答應幫告訴人
    看管，但沒有保證賺回來等語（見九十一年度他字第二二七
    九號卷第六十五頁），足認被告於「專案經理」之案件，可
    接手辦理，或指示其他員工辦理，專案經理從事業務，與時
    富公司具不可分之關係，亦可認定。
  (八)又所謂公司員工，並不以形式上經公司辦理健、勞保，申報
    稅捐者為限，祇要就業務之執行，實質上受公司之指揮監督
    ，受有報酬即足。被告甲○○於原審雖辯稱：蕭學賢、賴雪
    琴、嚴柏顯、簡春良等人，或屬直接向「香港時富公司」收
    取佣金之外圍人員，或屬受僱於「香港時富公司」之業務人
    員，渠等所為均與「時富公司」無涉云云。惟查被告甲○○
    所指之蕭學賢、賴雪琴、嚴柏顯、簡春良、鄭佳豪均有填寫
    詳細之求職申請書，載有上工日期，經「時富公司」面試後
    錄用之人員，部分在職者如蕭學賢、簡春良、鄭佳豪在「時
    富公司」尚有專屬辦公室、辦公桌及電話分機。況證人李鴻
    鉅、林王舒蘭於偵查中，證人賀浙媛（見原審卷第六七頁）
    、伍尚文（見原審卷第八七頁至第九０頁）於原審亦分別證
    述：蕭學賢、嚴柏顯、賴雪琴、鄭佳豪、簡春良等人，對外
    均以「時富公司」員工自居，且以「時富公司」作為對外聯
    繫管道等語在卷；經原審以證人賀浙媛庭提鄭佳豪之名片（
    見原審卷第七七頁、第七八頁），其上復印有「時富國際顧
    問股份有限公司業務部副總」之字樣，加以(1)自「時富公司
    」內扣得之證物中，蕭學賢具名製作之「五萬美元投資計劃
    書」、「外幣走勢分析」等資料，亦全係以「時富公司」財
    務顧問名義製作（見扣案證物編號○七─一）等語(2)扣案證
    物編號○三之員工資料表內所附巢執中之「在職證明書」一
    紙，已明確載有「茲證明巢執中先生，自中華民國八十八年
    十月一日始，任職於『時富國際顧問股份有限公司』副總裁
    一職」等語。證人賴聿姍亦證稱：介紹客戶，時富公司有給
    嚴柏顯報酬等語 (本院更二審卷第八十五頁)。參以扣案之
    求職申請書、在職證明書、「時富公司」出勤表、空白約聘
    契約書、員工保證書、員工系統表、公司位置圖及分機表、
    外出登記表、電話訪談紀錄錶（見扣案證物編號○五）、「
    時富公司」新進人員守則（見扣案證物編號○七─三）、傭
    金分配表、行銷理財顧問考核獎金制度、操盤人員獎金制度
    說明核算表（見扣案證物編號○一─二）、Ｒ２小組通訊錄
    （見扣案證物編號○七─一）、業務員（ＡＥＣＯＤＥ）及
    操作帳戶（Ａ／Ｃ）對照一覽表（見扣案證物編號○一─二
    ）等件，在在顯示「時富公司」對於蕭學賢、賴雪琴、嚴柏
    顯、簡春良等人，就外匯保證金交易一事，具有上下隸屬、
    指揮監督，及收取佣金之僱傭關係，並非香港時富公司之外
    圍人員而已。被告上開所辯，有違經驗法則，顯係臨訟卸責
    推諉之詞，並不可採。蓋以公司行號為管理之便，對於來訪
    客人加以登記資料，固屬常態，然以空白求職申請書要求訪
    客於其上填寫「申請職位、要求薪金、上工日期、親屬兒女
    性名、學歷、工作經驗」等資料，有違常理。證人閻健華就
    此等於案情有重要關係之事項，於原審具結後故為：「（問
    ：對扣案求職申請書、時富公司職員系統表、出勤表、電話
    訪談紀錄等資料有何意見？《提示》該公司要求只要去拿資
    料都要填寫基本資料，進出都要登記出勤表，在「時富公司
    」也看過電話訪談紀錄」等語之證述部分（見原審卷第四十
    六頁），要係迴護之詞，不足憑信。
  (九)至中央健康保險局九十年四月廿三日健保承字第０九０００
    一一二五三號函（見本院更一審卷第一二二頁）、勞工保險
    局九十年四月十七日保承字第一００六三０八號函稱蕭學賢
    、賴雪琴、嚴柏顯等三名未在「時富公司」加保（見本院更
    一審卷第一三三頁）；財政部台北市國稅局中正稽徵所九十
    年五月十八日財北國稅中正資字第90061537號函稱時富公司
    並無蕭學賢、賴雪琴、嚴柏顯之員工薪資扣繳資料（見本院
    更一審卷第二００頁）。惟觀之蕭學賢、賴雪琴、嚴柏顯均
    係以「專案經理」或「財務顧問」名義，招攬客戶，顧名思
    義，其等平時固非時富公司正式員工，而係有招攬客戶後，
    始針對該特定客戶，以公司專案經理、財務顧問名義，提供
    各項服務。此就時富公司而言，可免支付經理、顧問之勞、
    健保及薪資給付，減輕經營成本，且可分享其等之退佣金；
    就「專案經理」、「財務顧問」言，可以使用時富公司名義
    ，贏取客戶信任，且利用時富公司之辦公場所、資訊設備等
    ，從事顧問、經理事業，可謂互蒙其利。被告於本院更一審
    亦坦承公司內有賴雪琴、嚴柏顯、蕭學賢等三人之辦公室，
    有協調林永茂為顧客服務（見本院更一審卷第七十三頁），
    足認蕭學賢等人與時富公司間，均有實質的僱傭關係。其等
    以時富公司名義，招攬客戶，並在時富公司利用電腦資訊，
    為客戶提供期貨資訊、提供建議，其至下單操作，再由時富
    公司按比例分配退佣金，其等有與被告共同實行期貨顧問、
    經理事業甚明。此外，並有扣案客戶交易紀錄、客戶資料（
    見扣案證物編號○二-一、編號○二-二）、提款指示（見扣
    案證物編號○四-四）等件可供憑佐。被告甲○○上開所辯
    各節，均無足採。本案事證明確，被告甲○○犯行堪以認定
    。
  (十)又檢察官於偵查中曾函詢香港是否有時富國際顧問股份有限
    公司經行政院大陸委員會香港事務局函復：經查香港公司註
    冊處及商業登記署均無時富國際顧問股份有限公司註冊或商
    業登記紀錄，有該局九十三年三月四日（93）港商字第三六
    四號函可參（見九十三年度偵續字第三六號卷第二十頁），
    惟嗣被告提出香港證券及期貨事務監察委員會所發之證照、
    香港期貨交易所有限公司所發會員證書、時富公司之網站資
    料、股市行情報紙等為證 (同卷第九十頁至一0八頁)，其正
    式名稱為時富投資集團有限公司，是行政院大陸委員會香港
    事務局以「時富國際顧問股份有限公司」名義查詢，而查無
    登記資料，乃屬當然，不能資為香港時富投資集團有限公司
    不存在之證明，不能據此認定被告涉有詐欺情事，附此敘明
    。
三、被告行為後，刑法業經公告修正，並自九十五年七月一日施
    行，依修正後第二條第一項規定：「行為後法律有變更者，
    適用行為時之法律。但行為後之法律有利於行為人者，適用
    最有利於行為人之法律。」此項修正乃為符合刑法第一條罪
    刑法定主義之要求，貫徹法律禁止溯及既往原則，屬規範行
    為後法律變更所生新舊法律比較適用之準據法，應逕適用修
    正後刑法第二條決定新舊法之適用，先予敘明。又比較時應
    就罪刑有關之共犯、未遂犯、想像競合犯、牽連犯、連續犯
    、結合犯，以及累犯加重、自首減輕暨其他法定加減（如身
    分加減）與加減例等一切規定，綜其全部罪刑之結果而為比
    較；又犯罪在新法施行前，新法施行後，緩刑之宣告，應適
    用新法第七十四條，有最高法院九十五年第八次刑事庭會議
    決議可參。又原刑法第33條第5款規定係以1元計算，惟修正
    後之刑法施行法增定第1條之1：「中華民國94年1月7日刑法
    修正施行後，刑法分則編所定罰金之貨幣單位為新臺幣。94
    年1月7日刑法修正時，刑法分則編未修正之條文定有罰金者
    ，自94年1月7日刑法修正施行後，就其所定數額提高為30倍
    。但72年6月26日至94年1月7 日新增或修正之條文，就其所
    定數額提高為3倍」，修正後之刑法第33條第5款規定為：「
    罰金：新臺幣一千元以上，以百元計算之」，比較修正前後
    之規定，自以舊法較有利於被告。再新刑法第二十八條雖將
    舊法之「實施」修正為「實行」。其中「實施」一語，涵蓋
    陰謀、預備、著手及實行之概念在內，其範圍較廣；而「實
    行」則著重於直接從事構成犯罪事實之行為，其範圍較狹；
    二者之意義及範圍固有不同，但對於本件被告與林玉卿等人
    共同基於經營期貨經理、顧問事業之犯意聯絡，分別招攬客
    戶，下手「實行」經營期貨經理、顧問事業犯行，而共犯擅
    自經營期貨經理、顧問事業罪之情形而言，刑法第二十八條
    之修正內容，對於被告並無「有利或不利」之影響，自無適
    用新刑法第二條第一項之比較適用問題，應適用現行刑法第
    二十八條規定論以共同正犯（參照最高法院95年度台上字第
    5589號判決）。
四、按期貨交易法第三條一項第四款所規定「槓桿保證金交易」
    ，係指當事人約定，一方支付契約價金一定成數之款項或取
    得他方授與之一定信用額度，雙方於未來特定期間內，依約
    定方式結算差價或交付約定標的物之契約。而「外匯保證金
    交易」係指一方於客戶與其簽約並繳付外幣保證金後，得隨
    時應客戶之請求，於保證金之倍數範圍內以自己之名義為客
    戶之計算，在外匯市場從事不同幣別間之即期或遠期買賣交
    易。此項交易不須實際交割，一般都在當日或到期日前以反
    方向交易軋平而僅結算買賣差價，屬於槓桿保證金交易之一
    種，業經期貨交易主管機關之財政部證券暨期貨管理委員會
    以八十六年十月六日（八六）台財證（五）第五六五六○號
    函釋在案。另按「有關企業顧問公司招攬國人在境外開立美
    金帳目，進行現貨外幣保證金交易，其方式不一而足，任何
    人除依期貨交易法第三條第二項規定豁免者外，以接受委託
    書並收取佣金或手續費等之方式代他人操作外幣保證金交易
    ，係屬未經許可擅自經營期貨經理事業」、「若以招攬客戶
    至海外開立美金帳戶，並提供場所設備及相關外匯資訊（如
    價位詢問），供客戶自行下單交易者，係屬經營「期貨顧問
    事業」一情，亦據財政部證券暨期貨管理委員會以八十七年
    三月十七日（八七）台財證（七）第九五一八九號函釋在案
    。查被告甲○○係任實際負責人之「時富公司」，透過業務
    員招攬不特定客戶與「香港時富投資集團有限公司」簽約買
    賣外幣之情形，即係繳交一定金額之保證金，從事外幣買賣
    ，而不實際交割，僅以反方向軋平結算差價計算盈虧，自屬
    期貨交易法所規範從事外匯保證金交易之槓桿保證金交易之
    業務，依期貨交易法第八十二條第一項規定，須經主管機關
    之許可並發給許可證照，始得營業，被告未經主管之財政部
    證券暨期貨管理委員會許可並發給證照，自不得在我國從事
    期貨經理事業、期貨顧問事業。是被告以時富公司名義，未
    經許可擅自在台僱用員工，招攬伍尚文、賀浙媛、林王舒蘭
    、李鴻鉅、楊連玉等不特定客戶，與「香港時富投資集團有
    限公司」簽訂外匯保證金交易契約，提供以電腦即時報價資
    訊、外匯投資技術分析資訊、舉辦專業投資理財講座，供客
    戶自行或代客操作下單從事外匯保證金交易之所為，核係違
    反期貨交易法第八十二條第一項之規定，而犯同法第一百十
    二條第五款規定未經許可擅自經營期貨經理事業、期貨顧問
    事業罪。本條既處罰「經營」之行為，所謂「經營」當指就
    該事業之經管、營運，具有決策權力之人而言。被告係擔任
    時富公司董事兼總經理，為公司法第八條第二項之負責人，
    自係具有決策權力之人，而為本件犯罪之處罰對象。又被告
    明知時富公司登記之營業項目並無期貨經理事業、期貨顧問
    事業，竟未經許可，擅自僱用林玉卿、巢執中、鄭佳豪、王
    陽生擔任業務副總，僱用徐至能、蔡一亨、閻健華、盧文廣
    、李佳玲、游宗瀚、陳明智、簡春良、葉自青、陳柏豪、李
    怡寬、劉兆麟、嚴柏顯、賴雪琴為專案經理，僱用張維婷、
    蕭學賢為財務顧問，僱用江秋玉、林永茂為投資顧問，其等
    為賺取佣金，而共同實行上開期貨經理事業及期貨顧問事業
    等構成要件行為，依刑法第二十八條規定，應以共同正犯論
    。又期貨交易法第一百十二條第五款之未經許可擅自經營期
    貨信託事業、期貨經理事業、期貨顧問事業或其他期貨服務
    事業罪，所謂經營事業，係以反覆從事同種類之事務為目的
    之社會活動，當然含有反覆實施之性質，與行為後侵害狀態
    繼續之即成犯不同，應為實質一罪。則原判決明上訴人等
    所犯前開之罪，屬實質上一罪（參照最高法院94年度台上字
    第6735號判決）。本件被告擅自經營期貨經理、期貨顧問事
    業之行為，均屬其從事業務單一犯意下之行為，為法律概念
    上之單純一罪，並無連續犯之問題。又公訴人雖僅起訴八十
    九年四月八日查獲之部分，惟併案九十一年度偵續字第九號
    部分與起訴部分有實質上一罪之關係，為起訴效力所及，本
    院自得一併審究。
五、原審對被告予以論罪科刑，固非無見，惟查：(一)原審判決後
    ，公司法業於九十年十一月十二日修正公布，並於同年月十
    四日生效，修正後公司法第十五條已刪除刑罰之規定，即將
    公司負責人經營公司登記範圍以外業務之行為，予以除罪化
    。原判決就被告甲○○違反公司法部分，未及說明法律廢止
    、修正之情形（詳如後述）；(二)上開併案部分與起訴部分有
    實質上一罪之關係，原審未及審酌，亦有未洽；(三)陳逸銘即
    陳其燦所負責之「花蓮辦事處」，與被告甲○○經營之「時
    富公司」並無任何瓜葛，原判決併予審判，亦有未合。(四)被
    告所犯上開「未經許可擅自經營期貨經理事業、期貨顧問事
    業行為，均屬其從事業務單一犯意下之行為，為法律概念上
    之單純一罪，即實質上一罪，難以分開論罪，原判決認係犯
    有二罪，並有想像競合犯關係，而從一重罪處斷，亦有未合
    。(五)被告行為後，中華民國九十六年罪犯減刑條例制定公布
    ，並自九十六年七月十六日起施行，原判決未及適用該減刑
    條例規定，同有未洽。被告甲○○原上訴意旨否認犯行雖無
    理由，但原判決既有前揭可議之處，仍屬無可維持，應由本
    院將原判決撤銷改判。爰審酌被告甲○○有詐欺等前科素行
    ，為貪圖不法利益而經營期貨事業致犯本罪，並參酌其犯罪
    之手段、智識程度、經營之規模，被害人損失金額，及犯後
    於本審審判期日已坦承犯行等一切情狀，量處有期徒刑七月
    。查被告所犯，符合中華民國九十六年罪犯減刑條例之減刑
    要件，應依該條例減輕其刑二分之一為有期徒刑三月又十五
    日。末查，被告於萋十三年間曾因詐欺罪，經判處有期徒刑
    三月，並於七十六年一月二十日執行完畢，其於受有期徒刑
    執行完畢五年內，未曾因故意犯罪而受有期徒刑以上刑之宣
    告，有本院被告前案紀錄表在卷可稽，且被告本案被訴後迄
    今已逾七年，於此期間均未再犯案，顯見被告已知警惕，無
    再犯之虞，所處之刑，本院認以暫不執行為適當，爰併宣告
    緩刑三年，以勵自新。
六、至扣案(1)編號○一─一、○一─二之公司登記資料及存摺影
    本二份(2)編號○二─一、○二─二之客戶資料二份(3)編號○
    三之員工資料表二份(4)編號○四─一至○四─五之交易記錄
    一份(5)編號○五之員工出勤表一份(6)編號○六之公司簡介廣
    告一份(7)編號○七─一至○七─三之文件資料三份均為「時
    富公司」所有之物，既非屬違禁物，不予宣告沒收。
七、公訴意旨另以：被告甲○○經營之「時富公司」，自八十四
    年九間起至即八十六年六月一日之前，期間未經許可擅自經
    營期貨經理事業罪，及同條款之未經許可擅自經營期貨顧問
    事業罪。因認被告甲○○此部分亦涉有違反期貨交易法罪嫌
    等情。惟查：期貨交易法自八十六年三月廿六日公布並定自
    同年六月一日起施行，基於罪刑法定主義之原則，對被告甲
    ○○犯在期貨交易法施行（即八十六年六月一日）前經營期
    貨經理、期貨顧問事業之行為，尚不得以刑責相繩。公訴人
    漏未斟酌此點，誤認被告違反期貨交易法之犯行應溯及自八
    十四年九間起，容有未洽，惟此部分與被告甲○○自八十六
    年六月一日起至八十九年四月八日止之間有罪部分，屬於包
    括的一個整體行為，為實質上一罪關係，此部分不另為無罪
    之諭知。
八、公訴意旨另以：被告甲○○經營之「時富公司」，在花蓮縣
    吉安鄉○○路○段四十之六號四樓，設立花蓮辦事處，由陳
    逸銘（原名陳其燦）負責擔任負責人即經理，負責市場分析
    、人員培訓、教導外匯保證金交易實務及技術、客戶開發等
    工作，並對外招攬不特定客戶，經營由該辦事處代理香港時
    富總公司簽訂買賣外匯之合約書，對外經營代客在中央銀行
    核准之外幣保證金交易銀行操作外匯保證金交易及引介客戶
    匯款至其指定之香港永亨銀行、渣打銀行，為該客戶在香港
    永亨銀行、渣打銀行從事外匯保證金交易等業務，並依各該
    外幣匯率在市場行情變動之漲跌，計算客戶盈虧，每口交易
    由「香港時富總公司」抽取每口約八十美元之手續費。至八
    十九年四月六日經法務部調查局花蓮縣調查站人員在花蓮縣
    吉安鄉○○路○段四十之六號四樓（時富公司花蓮辦事處）
    查獲。。因認被告甲○○此部分亦涉有違反期貨交易法罪嫌
    等情。經查：
  (一)陳逸銘即陳其燦，經法務部調查局花蓮縣調查站（下簡稱調
    查站）查獲時，於調查站固供稱：本辦事處係台北時富公司
    之分支機構，有關公司各項開支事宜，由台北時富公司指揮
    等語（八十九年度聲字第七四九號卷第十一頁）。惟該站將
    被告陳逸銘移送臺灣花蓮地方法院檢察署檢察官以八十九年
    度偵字第一五九六號偵查起訴，臺灣花蓮地方法院九十年度
    易字第九五號刑事判決主文為：「陳逸銘行為人違反外國公
    司非經認許給予認許證，並領有分公司執照者，不得在中華
    民國境內營業之規定，處有期徒刑參月，如易科罰金，以參
    佰元折算壹日。」，並經確定在案。顯認定陳逸銘所經營者
    ，係以香港時富投資集團有限公司在花蓮之分公司，而非台
    北時富公司之分公司。
  (二)原審判決以「時富集團花蓮辦事處八十九年二月份薪資一覽
    表」，資為其憑以認定陳逸銘即陳其燦所負責之「花蓮辦事
    處」係「受時富公司」指揮監督之論證之一。惟依花蓮地方
    法院九十年度易字第九五號刑事判決事實欄已認定：該花蓮
    辦事處代理「香港時富總公司」簽訂買賣外匯之合約書，對
    外經營代客在中央銀行核准之外幣保證金交易銀行操作外匯
    保證金交易及引介客戶匯款至其指定之香港永亨銀行、渣打
    銀行，為該客戶在香港永亨銀行、渣打銀行從事外匯保證金
    交易等業務，其經營方式係以「口」為計量單位，該辦事處
    每介紹一名客戶每完成一筆交易稱為一口，客戶先至我國經
    中央銀行核准之外幣保證金交易銀行開立外匯保證金交易帳
    戶並存入一定款項或引介客戶開戶並電匯保證金至「香港時
    富總公司」所指定在香港永亨銀行、渣打銀行等銀行之帳戶
    內後，即可經由該辦事處代為操作，或由該辦事處直接代客
    戶利用該客戶開立於國內奉准經營外匯保證金業務之銀行帳
    戶下單從事外匯保證金交易；或下單至香港時富總公司，由
    該公司經由該客戶開立於香港永亨銀行、渣打銀行之帳戶下
    單交易，而買入或賣出馬克、英鎊、日幣、瑞士法郎、加幣
    、澳幣、歐元等多種外幣，代客從事外匯保證金交易業務，
    並依各該外幣匯率在市場行情變動之漲跌，計算客戶盈虧，
    每口交易由香港時富總公司抽取每口約八十美元之手續費，
    並由陳逸洺從中抽取百分之五點五佣金，迄八十九年四月六
    日為法務部調查局花蓮縣調查站查獲之時，始停止經營上述
    業務，而陳逸洺於前述期間共計引介客戶完成總額約美金二
    十萬餘元之外匯保證金交易，有上開判決在卷可參（更一卷
    第三十六頁）。是陳逸銘經營花蓮辦事處部分，與被告甲○
    ○經營之時富公司並無任何關係，惟起訴意旨認此部分與有
    罪判決部分，有修正前刑法連續犯之裁判上一罪關係，爰不
    另為無罪判決之諭知。
九、公訴意旨另以：被告甲○○明知「時富公司」登記之所營項
    目，並不包含經營期貨經理業務，竟仍以時富公司名義經營
    期貨經理業務，認其行為違反公司不得經營登記範圍以外之
    業務，應依公司法第十五條第三項之規定論處。惟查：被告
    甲○○行為後，公司法第十五條第三項業於九十年十一月十
    二日修正公布，現行公司法已將原條文第三項刑罰之規定刪
    除，是被告甲○○犯罪後，法律已廢止有關違反公司法第十
    五條第三項之刑罰，依刑事訴訟法第三百零二條之規定，本
    應為免訴之諭知，因檢察官認此違反公司法部分，與前揭有
    罪部分有修正前刑法方法目的之牽連關係，為裁判上一罪，
    爰不另為免訴之諭知。
據上論斷，應依刑事訴訟法第三百六十九條第一項前段，第三百
六十四條、第二百九十九條第一項前段，期貨交易法第一百十二
條第五款，刑法第十一條前段、第二條第一項、第二十八條、第
七十四條第一項第二款，修正前刑法第三十三條第五款，中華民
國九十六年罪犯減刑條例第第二條第一項第三款、第七條，判決
如主文。
本案經檢察官陳玉珍到庭執行職務。
中　　華　　民　　國　　96　　年　　9 　　月　　26　　日
 　　　　　       刑事第十庭    審判長法　官 楊炳禎
                                      法　官 陳博志
                                      法　官 李春地
以上正本證明與原本無異。
如不服本判決，應於收受送達後十日內向本院提出上訴書狀，其
未敘述上訴之理由者並得於提起上訴後十日內向本院補提理由書
（均須按他造當事人之人數附繕本）。
                                      書記官 蘇秋
中　　華　　民　　國　　96　　年　　10　　月　　12　　日
附錄：本案論罪科刑法條全文
期貨交易法第112條第5款：
有下列情事之一者，處7年以下有期徒刑，得併科新臺幣3百萬元
以下罰金：
五  未經許可，擅自經營期貨信託事業、期貨經理事業、期貨顧
問事業或其他期貨服務事業者。
